【裁判字號】    99,交上易,11
【裁判日期】    990129
【裁判案由】    公共危險
【裁判全文】
臺灣高等法院高雄分院刑事判決        99年度交上易字第11號
上  訴  人
即  被  告  甲○○
上列上訴人因公共危險案件，不服臺灣屏東地方法院98年度交易
字第139 號中華民國98年12月8 日第一審判決（起訴案號：臺灣
屏東地方法院檢察署98年度偵字第6690號），提起上訴，本院判
決如下：
     主  文
上訴駁回。
     理  由
一、按不服地方法院之第一審判決而上訴者，應向管轄第二審之
    高等法院為之。上訴書狀應敘述具體理由。第二審法院認為
    上訴書狀未敘述理由或上訴有第362 條前段之情形者，應以
    判決駁回之，刑事訴訟法第361 條第1 項、第2 項、第367
    條前段定有明文。又原審依實體法或程序法得依職權自由裁
    量之事項（如刑之酌減、量定及定執行刑等），不得任意指
    摘，否則非屬具體理由，可逕由程序上予以駁回（最高法院
    民國71年3 月2 日71年度第3 次刑事庭會議決議三參考）；
    必須具體表明原審判決所為自由裁量之行使，未合乎法律之
    目的，違背內部性界限，而屬權利濫用之違法，或違反比例
    原則、平等原則、公平正義等法則，始足當之。
二、經查，本件上訴人即被告甲○○因犯不能安全駕駛動力交通
    工具罪，經原審法院量處有期徒刑6 月，並諭知如易科罰金
    ，以新台幣1000元折算1 日。已經詳敘其論罪科刑之依據及
    理由（被告飲酒後仍騎車上路，漠視用路人之公共安全，惟
    其所駕駛之動力交通工具為重型機車，所生之危害尚非重大
    、犯罪後坦承犯行之犯後態度、家庭經濟勉持，尚育3 子並
    在就學，有低收入戶證明書及就學資料在卷可佐等一切情狀
    ，量處上開之刑。並依其資力、職業及社會地位等節，諭知
    易科罰金之折算標準），核無不當。被告雖於98年12月28日
    上訴期間屆滿（即99年1 月6 日）前提出上訴書狀，然上訴
    理由狀僅泛指「被告1 人要養活5 口，還要付女兒房租，壓
    力很大，家境清寒，又是低收入戶，被告沒錢，付不起高額
    之易科罰金，請求網開一面，從輕改判，給予自新機會」，
    即請求從輕量刑云云，指摘原判決不當。然對於原審已經依
    職權裁量審酌之事項予以爭執，並未具體敘述原審判決之量
    刑，有何未合乎法律之目的，違背內部性界限，或違反比例
    原則、平等原則、公平正義等法則之具體理由，此有上訴狀
    在卷可按。另被告聲請能在外當義工一節，雖依刑法第41條
    第2 項規定，得易科罰金而未聲請易科罰金者，得以提供社
    會勞動6 小時折算1 日，易服社會勞動。但此係判決確定後
    檢察官執行問題，並非本院所能審酌，亦顯非上訴之具體理
    由。揆之上開規定，並未具體敘述第一審判決有上述違法、
    不當情形，即與未敘述具體理由無異，其所為上訴，顯屬違
    背法律上之程式，應由本院依同法第367 條前段、第372 條
    規定，不經言詞辯論，逕行判決如主文。
中    華    民    國    99    年    1     月    29    日
                刑事第五庭    審判長法  官  任森銓
                                    法  官  施柏宏
                                    法  官  鍾宗霖
以上正本證明與原本無異。
不得上訴。
中    華    民    國    99    年    1     月    29    日
                                    書記官  呂素珍

司法院資訊處製作；財團法人民間司法改革基金會備份。
